臺灣高等法院臺南分院刑事判決　　96年度重上更(一)字第32號
上　訴　人
即　被　告　甲○○　原名吳居.
選任辯護人　黃正彥　律師
上列上訴人因偽造有價證券案件，不服臺灣臺南地方法院91年度
訴字第607號中華民國92年7月18日第一審判決（起訴案號：臺灣
臺南地方法院檢察署91年度偵字第2801號），提起上訴，經本院
判決後，由最高法院發回更審，本院判決如下：
    主  文
原判決撤銷。
甲○○共同連續行使偽造之公司股票，累犯，處有期徒刑壹年捌
月。扣案之附表所示之偽造股票捌張，及變造之「李彩霞」、「
葉慶川」國民身分證影本各壹張、偽造之財政部台灣省北區國稅
局年度證券交易稅一般代徵稅額繳款書（代徵人姓名為李彩霞）
影本壹紙，均沒收。
    事  實
一、甲○○（原名吳居發）曾於民國八十五年間因犯重利罪，經
    台灣新竹地方法院判處有期徒刑六月，復於同年間因犯違反
    槍砲彈藥刀械管制條例罪，經本院判處有期徒刑一年，二罪
    定執行刑為有期徒刑一年四月，於八十六年七月十七日執行
    完畢，仍不知悔改，與其兄吳志成及友人丙○○（以上二人
    業經原審或另案判刑確定）共同基於行使偽造公司股票、行
    使變造特種文書、詐欺之概括犯意，明知吳志成持有欲販賣
    他人者係偽造之「台灣晶技股份有限公司」（以下簡稱台技
    公司）股票，竟先後二次與吳志成、丙○○共同販賣予買受
    人乙○○，擔任把風接應工作。計於(一)九十年二月十四日中
    午十二時許，吳志成駕駛車牌號碼三Ｈ─○八八號自用小客
    車，載甲○○、丙○○至台南市金城國民中學前，與乙○○
    進行股票交易，至上址後，由丙○○持偽造之台技公司股票
    五張、吳志成變造之「李彩霞」身分證影本一張、偽刻之「
    李彩霞」印章一枚、變造之「葉慶川」身分證一張、偽刻之
    「葉王美惠」印章一枚、偽造之財政部台灣省北區國稅局年
    度證券交易稅一般代徵稅額繳款書影本一紙（代徵人姓名為
    李彩霞）等證件出示於乙○○，致乙○○陷於錯誤，買受該
    五張假股票，而交付新台幣（下同）三十四萬六千元予丙○○，足以生損害於「李彩霞」、「葉慶川」、乙○○等人，
    吳志成與甲○○則在附近把風、接應，丙○○隨即將詐得之
    三十四萬六千元交予吳志成，再向吳志成收取七萬元之傭金
    。(二)乙○○買受該股票後，發覺係偽造，乃佯裝第三人欲購
    買，再約於高雄見面交付，於九十年二月十六日下午二時四
    十分許，甲○○駕駛上開小客車載吳志成、丙○○，至高雄
    市○○○路與武廟路交岔路口附近，與乙○○及葉姓不詳姓
    名男子進行股票交易，仍由丙○○持偽造之台技公司股票三
    張正與乙○○交易之際，為乙○○先會同之員警當場查獲丙○○，而在附近把風、接應之吳志成、甲○○則乘機逃逸，
    嗣據丙○○之供述查獲吳志成、甲○○，並扣得偽造之台技
    公司股票八張（另扣有吳志成、丙○○偽造與甲○○無關之
    台晶公司股票十張）及丙○○使用之行動電話機各一具、行
    動電話通話卡各一枚及提款卡、授權書各一張及吳志成所有
    之上開變造之李彩霞、葉慶川國民身分證影本各乙張、偽造
    之財政部台灣省北區國稅局年度證券交易稅一般代徵稅額繳
    款書影本一張。
二、案經台南市警察局第四分局報請台灣台南地方法院檢察署檢
    察官偵查起訴。
    理  由
壹、程序方面：
一、按：「證人、鑑定人依法應具結而未具結者，其證言或鑑定
    意見，不得作為證據。」、「被告以外之人於審判外向法官
    所為之陳述，得為證據。被告以外之人於偵查中向檢察官所
    為之陳述，除顯有不可信之情況者外，得為證據。」、又「
    被告以外之人於檢察事務官、司法警察官或司法警察調查中
    所為之陳述，與審判中不符時，其先前之陳述具有較可信之
    特別情況，且為證明犯罪事實存否所必要者，得為證據。」
    、再「被告以外之人於審判中有下列情形之一，其於檢察事
    務官、司法警察官或司法警察調查中所為之陳述，經證明具
    有可信之特別情況，且為證明犯罪事實之存否所必要者，得
    為證據：一、死亡者。」，刑事訟訴法第一百五十八條之三
    、第一百五十九條之一、之二、之三分別定有明文。
二、本件被告及其辯護人於準備程序中就乙○○之警訊筆錄與偵
    查中未經具結之部分主張無證據能力，合乎刑事訟訴法第一
    百五十九條之一、第一百五十八條之三之規定，自屬可採。
    所餘其他證據方法則均不爭執，同意有證據能力並請求傳訊
    證人乙○○（見本院卷第三八頁）。又本件證人丙○○部分
    ，因該證人業於九十四年三月八日死亡，有個人基本資料查
    詢結果在卷可稽（見本院卷第四四頁）。是其於死亡前在警
    訊偵查中之陳述，為證明犯罪事實之存否所必要，且依當時
    其當場被查獲，如欲虛偽誤指不詳之人士參與，亦屬可能，
    惟其就整個犯罪過程，詳為述明，復無任何意思不自由情形
    ，應認顯有可信之特別情況，自茲可採。
貳、實體方面：
一、訊據被告甲○○（下稱被告）否認有上揭行使偽造有價證券
    等之犯行，辯稱：伊未與丙○○共同販賣假股票；九十年二
    月十四日早上伊與妻子徐寶惠、母親駱雪玉及友人至苗栗九
    華山拜拜，下午始回到新竹，並未至台南；同年二月十六日
    伊所駕駛之三Ｈ─○八八號自用小客車正在新竹市永富汽車
    修護廠進行保養、維修，伊則騎機車送金線蓮至楊木榮家中
    後一起吃飯，並未南下高雄，吳志成與丙○○等人犯罪時伊
    均不在場，伊與丙○○於八十六、七年（按應係八十五、六
    年）間在新竹監獄同舍房，因曾檢舉丙○○雞姦同房受刑人
    ，而有結怨，故遭其誣陷云云。
二、
(一)、經查上開事實，業據丙○○於原審審理中證述綦詳，核與證
    人乙○○於原審審理中結證情節相符，並有偽造之附表所示
    假股票、變造之李彩霞、葉慶川身分證影本、偽造之財政部
    台灣省北區國稅局年度證券交易稅一般代徵稅額繳款書及授
    權書、行動電話機、通話卡、提款卡等扣案可資佐證。且前
    揭事實亦經臺灣臺南地方法院九十年度訴字第五０一號及本
    院九十年度上訴字第一四二九號判決認定屬實，共犯丙○○
    並業經判刑確定在案，有上開二案件之判決書正本附卷可稽
    。雖被告辯稱伊與丙○○有糾紛而遭誣陷云云，惟據被害人
    乙○○於檢察官偵訊中證稱：「丙○○被警逮捕要回警局時
    ，是我開車載他們，刑警在車內有問丙○○有無共犯，丙○○說出吳志成、甲○○，且現場有由甲○○開墨綠色的賓士
    車在附近接應，吳志成及甲○○坐車內，（丙○○）並提供
    車牌號碼後面四個號碼，刑警查詢車籍才查到吳志成、甲○○。」、「（丙○○在車內有被刑求？）沒有，刑警委婉勸
    說，他才說出吳志成、甲○○。」（見偵卷第三九頁）。，
    參諸丙○○於檢察官九十年二月十七日首度偵訊中供稱「（
    賣股票予葉先生《該葉先生係乙○○託友人所假冒》）當時
    甲○○開車載我及吳志成一同前往，警察來時，他們二人即
    逃跑。」（見偵卷第九頁），繼於九十年二月二十七日偵訊
    中改稱「甲○○從未講到股票的事，他只負責開車。」（見
    同上偵查卷第十六頁），再於檢察官九十年三月十五日訊問
    中則完全否認甲○○開車並參與販賣股票之事，以其供述過
    程觀之，丙○○經警查獲之初於被害人乙○○開車中經警勸
    導始供出被告涉案，嗣後逐漸更改為有利被告之證詞，最後
    於原審審理時又將全案情節據實供出，其一度欲迴護被告之
    舉甚為明顯。且被害人乙○○於原審亦明確證稱「我看見交
    易地點的對面路口有停一台墨綠色賓士的車子，裡面有坐二
    個人，看到丙○○被抓，就趕快開走，」（見原審卷第七十
    七頁），此核與乙○○於本院審理中交互詰問所證述：「我
    認為二月十四日所買的股票是假的，所以我才設局，但是丙○○並不知道要買的人還是我，因為二月十六日是約在高雄
    見面，第一次二月十四日是在臺南見面購買的。」、「第二
    次我在高雄，我與我朋友去抓丙○○的時候，丙○○本來沒
    有防衛心，我當時是先叫我的朋友上前，我另外的二位朋友
    也上去圍捕，然後我就看到有一部墨綠色的賓士車很急開走
    。」、「丙○○在我們要押他到警局的途中，有在車子裡面
    告訴我們說對方就是吳志成、甲○○兄弟。」等語相符（見
    本院卷第六四至六六頁）。
(二)、至被告所辯與丙○○於八十五、六年間在新竹監獄同舍房，
    因曾檢舉丙○○雞姦同房受刑人，而有結怨，故遭其誣陷云
    云。經本院函新竹監獄查丙○○在監紀錄，該監獄函復稱：
    被告與丙○○二人執行期間，查無配屬同場舍紀錄；又丙○○在執行期間，無違反監規紀錄。並附有戒護資料表及丙○○個案報告書等在卷可佐（見本院卷第七二至八十頁）。又
    於本院審理中被告稱丙○○出獄時由伊介紹與被告之兄吳志
    成認識（見本院卷第八五頁），按如被告與丙○○有結怨，
    豈有又介紹自己之兄長與丙○○認識之理。足見被告此部分
    所辯顯為卸責之飾詞，不足採信。
(三)、又被告所舉之證人徐寶惠、駱雪玉、楊木榮、張英邦等人固
    分別於原審及上訴審時證稱九十年二月十四日及二月十六日
    被告係在苗栗、新竹等地。惟經原審隔離訊問被告與證人
    徐寶惠結果，證人徐寶惠證稱：回程我很累，沒有注意走什
    麼路線回來，回來時先載婆婆回她家，然後再載我們回家，
    回家後甲○○載安安的人離開；（甲○○載安安的人回去後
    ，有無再回到你家？）有的，有回來睡覺，幾點回來我不記
    得。被告則供稱：我回來也是走縱貫路回來，我先載我媽媽
    回家，我兒子也放在我媽媽那裡，我太太先離開，她要去工
    作，然後我再載安安回家。那天晚上我住在東大路租賃的地
    方睡，我太太那時有跟我住一起云云，顯然彼此間之供詞，
    出入不一；證人駱雪玉於上訴審所證固與被告大致相符，
    然九十年二月十四日距當時為證人至少二年餘，當日細節證
    人均能清楚記憶，要與常情不合，且被告及證人等就當日同
    行之被告友人「阿安」或「安安」並無法清楚交待其確實身
    分，因徐寶惠係被告之妻、駱雪玉係被告之母，有迴護勾串
    被告之虞，所證難期其客觀，本院亦無法單憑徐寶惠、駱雪
    玉之證詞即否認共犯丙○○及被害人乙○○證述之證明力，
    其證言為本院所不採；另證人楊木榮固於原審證稱被告於九
    十年二月十六日與伊在新竹市、張英邦固於上訴審證稱其於
    當日修理被告之三Ｈ─０八八號賓士車。惟原審於審理中
    隔離訊問證人楊木榮與被告結果，證人楊木榮證稱：（甲○○那天是送哪些貨給吳元直？）我不知道幾包，外表沒有再
    加包裝。（吳元直當場有無付錢給甲○○？）我只有看到甲○○拿簽單給吳元直簽收，有無拿錢我不清楚云云，被告甲○○則供稱：（你送去的金線蓮有無包裝？）我用塑膠袋裝
    著，一個大塑膠袋裡面裝二個手提袋，每個手提袋裡面各裝
    五盒，各五盒，每五盒沒有綁在一起。（吳元直當場有無拿
    錢給你？）他拿給我二千元，一包賣他二百元。（有無給吳
    元直簽收？）我在估價單上寫付清，沒有給他簽名云云，其
    彼此間之供詞，均出入不一。證人張英邦雖提出被告九十
    年二月十六日之修車結帳單（見上訴卷第一百頁），惟據財
    政部臺灣省北區國稅局新竹市分局於九十二年十二月二十九
    日函覆本院結果，該汽車修護廠（按係永富四輪同步定位）
    並未開立申報該筆帳單之統一發票（見上訴卷第一一二頁以
    下），渠二證人之證言之真實性即非無疑，參以被告於檢察
    官偵查中坦承其本人或其太太係使用0000000000及00000000
    00號行動電話（見偵卷第四八頁），而該二行動電話於九十
    年二月十六日下午六時以前之通話位置均在高雄縣市及台南
    縣市游移，至該日晚上九時始回到新竹市（見偵卷第七二頁
    ），其中0000000000於九十年二月十六日下午二時四十分警
    方逮獲丙○○前後均在高雄市區內通話（見偵卷第七四頁）
    ，被告所辯當日下午係在新竹市未到高雄台南云云顯為虛構
    ，楊木榮及張英邦所證亦明顯與事實不符，自均不足採為有
    利被告之認定。綜上各情參互觀之，本件罪證已甚明確，被
    告所辯無非事後畏罪卸責之詞，不足採信，其犯行堪以認定
    ，應依法論科。
三、新舊法適用說明：
(一)、【刑法施行法第一條之一之增訂－罰金刑貨幣單位由銀元修
    正為新臺幣之法律適用】：按依九十五年六月十四日修正公
　　布，同年七月一日施行之刑法施行法第一條之一增訂「中華
  　民國九十四年一月七日刑法修正施行後，刑法分則編所定罰
    金之貨幣單位為新臺幣。九十四年一月七日刑法修正時，刑
    法分則編未修正之條文定有罰金者，自九十四年一月七日刑
    法修正施行後，就其所定數額提高為三十倍。但七十二年六
    月二十六日至九十四年一月七日新增或修正之條文，就其所
    定數額提高為三倍。」經查，刑法【第二百零一條第二項】
    自七十二年六月二十六日（即罰金罰鍰提高標準條例修正公
    布日）迄今未修正，其罰金之法定刑為「三千元」，所定罰
    金之貨幣單位為「銀元」，再依罰金罰鍰提高標準條例第一
    條前段規定罰金刑提高十倍為「銀元三萬元」，依現行法規
    所定貨幣單位折算新臺幣條例第二條規定折算為「新臺幣九
    萬元」；而於刑法施行法施行即九十五年七月一日以後，所
    定罰金之計算單位為新臺幣，就其所定數額提高三十倍，亦
    為「新臺幣九萬元」，是本條項之「罪刑」並未變更，自不
    生新舊法之比較。刑法施行法第一條之一施行後之法律效果
    ，乃將刑法分則罰金刑之貨幣計算單位從「銀元」轉換為「
    新臺幣」，係一貨幣計算單位之準據法，修正意旨亦止於釐
    清吾國先前易生混淆之貨幣單位系統，與罪刑無涉，尚無刑
    法第二條第一項新舊法比較適用之問題，自應適用現行有效
    、具特別法性質之法律即刑法施行法第一條之一第一項、第
    二項前段（即據上論結欄除引用刑法處罰之條文，併應援引
    刑法施行法第一條之一第一項、第二項前段，而不再引用罰
    金罰鍰提高標準條例第一條前段，最高法院九十五年台上字
    第六一五九號判決參照）。又參酌刑法施行法第一條之一之
    立法說明，該條文第二項係「考量新修正之刑法施行後，不
    再適用『現行法規所定貨幣單位折算新臺幣條例』，為使罰
    金數額趨於一致，避免衍生新舊法比較適用問題，以緩和實
    務適用法律之衝擊之前提下，規定第二項如上」，顯見刑法
    施行法第一條之一第二項增訂後，自無再與「現行法規所定
    貨幣單位折算新臺幣條例」、「罰金罰鍰提高標準條例」比
    較適用之必要（臺灣高等法院暨所屬法院九十五年法律座談
    會第十六至十九號提案決議採此見解）。
(二)、【刑法第二十八條「共同正犯」定義修正之法律適用】：
　　修正前刑法第二十八條規定關於「實施」一語，依實務見解
  　認係涵蓋陰謀、預備、著手、實行概念在內（司法院三十一
  　年院字第二四０號解釋），即承認陰謀共同正犯、預備共同
    正犯，非僅侷限於直接從事構成犯罪事實之行為，故解釋上
    包括「共謀共同正犯」，基於近代刑法之個人責任原則及法
    治國人權保障之思想，應以不承認「陰謀共同正犯」與「預
    備共同正犯」為當，新法為杜爭議，而將「實施」一語，修
    正為「實行」；且修正後，並無礙於「共謀共同正犯之存在
    」。故依新舊法均成立共同正犯（實施正犯或共謀共同正犯
    ），因其成立要件及刑罰效果均未變更，自無新舊法比較之
    問題，應依一般法律適用原則，適用現行刑法第二十八條（
    最高法院九十五年台上字第五五九九、五六六九號、九十六
    年台上字第八二九號判決參照）。
(三)、【刑法第三十三條第五款罰金刑之適用】：
　　被告行為後，刑法關於罰金刑之規定業經修正布，舊法第三
  　十三條第五款「罰金：一元以上」之規定，修正公布為新法
    第三十三條第五款「罰金：新臺幣一千元以上，以百元計算
    之」，新法施行後，應依新法第二條第一項之規定，適用最
    有利於行為人之法律（最高法院九十五年第八次刑事庭會議
    決議參照）。比較新舊法結果，刑法法定本刑中列有罰金刑
    者，舊法顯然較有利於行為人，被告本件犯罪關於法定罰金
    刑部分，以行為時之舊法第三十三條第五款定其罰金部分之
    法定刑，對被告較為有利（最高法院九十五年五月二十三日
    第八次刑事庭會議決議，臺灣高等法院暨所屬法院九十五年
    法律座談會刑事類第一、二號提案研討結論採此見解）。
(四)、【故意犯依新舊法均成立累犯之適用】：
    被告受有期徒刑之執行完畢，五年內「故意」再犯本件有期
    徒刑以上之罪，則依九十五年七月一日修正施行前後刑法第
    四十七條新舊法規定，均符合累犯之要件，刑罰權規範狀態
    並無利或不利之變更，不生新舊法比較問題，自應適用現行
    刑法第四十七條第一項規定，論以累犯，並加重其刑。（最
    高法院九十五年第八次刑事庭會議決議、第二十一次刑事庭
    會議決議參照。
(五)、【刑法第五十五條牽連犯刪除之法律適用】：
    被告行為後，刑法第五十五條牽連犯之規定，業經刪除，此
    規定之刪除雖非犯罪構成要件之變更，使被告依行為時法原
    僅成立裁判上一罪，然依裁判時法則應成立數罪，顯已影響
    行為人刑罰之法律效果，使刑罰之實質內容發生變動而輕重
    之別，自屬刑法第二條第一項所稱之「法律有變更」，而有
    該條項之適用，即修正前論以裁判上一罪，修正後，論以數
    罪應併罰之，經比較新、舊法結果，自以修正前以一罪論之
    規定較有利於被告（最高法院九十五年五月二十三日第八次
    刑事庭會議決議參照）。
(六)、【刑法第五十六條連續犯刪除後之比較適用】：
　　按行為後法律修正，致行為時與裁判時之法律規定不同，而
    有刑法第二條第一項行為後法律變更之情形者，應比較新舊
    法，依「從舊從輕」之法則，適用最有利於行為人之法律，
    又所稱「法律變更」應係指刑罰法律變更，即犯罪構成要件
    或處罰之內容變更，或「罪」「刑」雖未變更，但因法條修
    正結果，使刑罰之實質內容發生變動而輕重之別者而言。被
    告行為後，於九十四年一月七日修正，同年二月二日公布，
    九十五年七月一日修正施行之新刑法，已刪除第五十六條連
    續犯之規定，原屬連續犯之數個犯罪行為，依新法應論以數
    罪，併合處罰之，而依修正前之刑法第五十六條規定，則論
    以裁判上一罪，顯然罪刑之處罰內容發生變動，此部份之修
    正，自屬法律變更，應有新舊法之比較適用，經比較新舊法
    結果，以舊法較有利於行為人，依刑法第二條第一項前段規
    定，應依修正前刑法第五十六條連續犯規定，論以一罪，併
    加重其刑（最高法院九十五年五月二十三日第八次刑事庭會
    議決議參照）。
四、核被告與共犯吳志成、丙○○販賣行使偽造之台技公司股票
    所為，係犯刑法第二百零一條第二項之行使偽造公司股票罪
    。又以偽造之台技公司股票，先後詐取被害人乙○○之財物
    ，第一次得逞，第二次為乙○○設局查獲，乙○○無買受之
    意，且未交付財物，應屬未遂，此部分係另構成刑法第三百
    三十九條第一項之詐欺取財既遂罪及第三百三十九條第三項
    、第一項之詐欺取財未遂罪要件，惟刑法第二百零一條第二
    項之行使偽造公司股票罪，本含有詐欺性質，從而被告前揭
    詐欺犯行，應不另論罪。被告與共犯吳志成、丙○○行使李
    彩霞、葉慶川等人之變造之身分證影本，所為係犯刑法第二
    百十六條、第二百十二條之行使變造特種文書罪；渠三人又
    為販賣上開偽造之股票，而行使偽造之財政部台灣省北區國
    稅局年度證券交易稅一般代徵稅額繳款書一紙，所為係犯刑
    法第二百十六條、第二百十條之行使偽造私文書罪。被告先
    後二次行使偽造公司股票犯行，時間緊接，犯罪構成要件相
    同，顯係基於概括犯意而為，應依連續犯規定論以一罪，並
    依法加重其刑。被告所犯前開連續行使偽造公司股票罪、行
    使變造特種文書罪、行使偽造私文書罪間，有方法結果之牽
    連關係，應依修正前刑法第五十五條後段之規定，從一重之
    連續行使偽造公司股票罪論處。又被告與丙○○、吳志成有
    犯意之聯絡及行為之分擔，應論以共同正犯。復被告曾於民
    國八十五年間因犯重利罪，經台灣新竹地方法院判處有期徒
    刑六月，復於同年間因犯違反槍砲彈藥刀械管制條例罪，經
    本院判處有期徒刑一年，嗣二罪經定執行刑為有期徒刑一年
    四月，於八十六年七月十七日執行完畢，有台灣高等法院被
    告全國前案紀錄表一紙附卷可按，其於五年內再故意犯本件
    有期徒刑以上之罪，應依累犯規定依法遞加重其刑。
五、原審以被告罪證明確，因予論罪科刑，固非無見，惟：(一)沒
    收為從刑之一種，依主從不可分原則，應附隨於主刑同時宣
    告之，若無主刑，則從刑即無所附麗。故本案經諭知無罪之
    判決，或扣案之物與本案科刑之判決無關者，因無主刑，從
    刑自無所附麗，法院自不得於本案判決內諭知沒收。本件原
    審判決事實之記載，扣案吳志成、丙○○偽造之台晶記憶科
    技股份有限公司（下稱台晶公司）股票十張，與上訴人之犯
    行無關，自不得諭知沒收。(二)另依原審判決理由之說明，「
    李彩霞」、「葉王美惠」之印章係吳志成所偽刻，此部分並
    無證據足以證明上訴人亦有犯意聯絡，則上開部分偽造之股
    票、偽刻之印章，亦不得於本案判決內諭知沒收。顯有判決
    適用法則不當之違法。上訴人上訴否認犯罪，理由雖不足採
    ，但原審既有可議之處，自應撤銷原審判決，由本院另為適
    法判決。茲審酌被告之素行、犯罪之動機、目的、手段、所
    生損害、詐得之金額、販賣假股票嚴重破壞證券金融秩序所
    生危害程度、參與犯罪次數、分工程度及犯後飾詞圖卸刑責
    ，態度非佳等一切情狀，量處有期徒刑一年八月，以資懲戒
    。扣案如附表所示偽造公司股票八張（同案另扣有吳志成、
    丙○○偽造與甲○○無關之台晶公司股票十張，應僅於吳志
    成、丙○○論罪項下宣告沒收，附此敘明），應依刑法第二
    百零五條之規定沒收之；扣案之變造之「李彩霞」、「葉慶
    川」身分證影本各一張、偽造之財政部台灣省北區國稅局年
    度證券交易稅一般代徵稅額繳款書（代徵人姓名為李彩霞）
    影本一紙，均為共犯吳志成所有，供共同犯罪所用，應依刑
    法第三十八條第一項第二款宣告沒收，另以未經扣案偽刻之
    「李彩霞」、「葉王美惠」之印章各一枚，係吳志成事先所
    偽造，難認與被告有犯意聯絡，故此部分不予諭知沒收。再
    扣案之行動電話機各一具、行動電話通話卡各一枚及提款卡
    、授權書各一張，並非直接供本案供犯罪所用之物，爰不為
    沒收之諭知。
據上論結，應依刑事訴訟法第三百六十九條第一項前段、第三百
六十四條、第二百九十九條第一項前段，刑法第二條第一項、第
二十八條、五十六條（修正前）、第二百零一條第二項、第二百
十六條、第二百十二條、第二百十條、第五十五條後段（修正前
）、第四十七條、刑法施行法第一條之一第一項、第二項前段，
判決如主文。
本案經檢察官劉欽銘到庭執行職務。
中　　華　　民　　國　　96　　年　　4 　　月　　30　　日
                  刑事第一庭    審判長法  官  蔡長林
                                      法  官  王明宏
                                      法  官  夏金郎
以上正本證明與原本無異。
如不服本判決，應於收受本判決後十日內向本院提出上訴書狀。
其未敘述上訴理由者並得於提起上訴後十日內向本院補提理由書
狀（均須按他造當事人之人數附繕本）「切勿逕送上級法院」。
　　　　　　　　　　　　　　　　　　　書記官  劉岳文
中　　華　　民　　國　　96　　年　　5 　　月　　1 　　日
附錄本判決論罪科刑條文
中華民國刑法第201條
（有價證券之偽造變造與行使罪）
意圖供行使之用，而偽造、變造公債票、公司股票或其他有價證
券者，處3年以上10年以下有期徒刑，得併科3千元以下罰金。
行使偽造、變造之公債票、公司股票或其他有價證券，或意圖供
行使之用，而收集或交付於人者，處1年以上7年以下有期徒刑，
得併科3千元以下罰金。
附表：
┌──┬──────────────┬────────────┬────┐
│編號│公      司      名        稱│股     票     號     碼 │張   數 │
├──┼──────────────┼────────────┼────┤
│ 一 │台灣晶技股份有限公司        │７９－ＮＤ－００７１０１│一張    │
├──┼──────────────┼────────────┼────┤
│ 二 │同右                        │７９－ＮＤ－００７１０７│二張    │
├──┼──────────────┼────────────┼────┤
│ 三 │同右                        │７９－ＮＤ－００７１４０│二張    │
├──┼──────────────┼────────────┼────┤
│ 四 │同右                        │７９－ＮＤ－００７１４４│一張    │
├──┼──────────────┼────────────┼────┤
│ 五 │同右                        │７９－ＮＤ－００７１４７│二張    │
└──┴──────────────┴────────────┴────┘
